# 新租赁准则下折旧最后如何处理？

提问人：wufaxian 时间：2019-10-11 09:28:07
这里面有个问题，事实上的 “经营租赁” 比如饭馆租的门面房。根据新准则需要在租金以外另计提折旧。可以三年后退租的时候并不是固定资产出售。
因此不涉及原值减累计折旧的净值与出售价格差额确认损益的问题。最后这累计折旧怎么处理？（计提的折旧从租赁开始到结束似乎都不存在现金的流出，）

回答人：chenyiwei
如果发生提前退租的情况（因为事先无法预见到的原因），应视同对使用权资产的处置或报废处理。处置或报废的损益连同所支付的违约金等相关支出一并计入退租当期的损益。

提问人：wufaxian 时间：2019-10-11 20:27:26
如果没有提前退租。而是按期退租。视同产权处置。是否这样。假设租的门面房价值 1000 万。于是：
借租赁资产 1000
贷租赁负债 1000
每年记录备抵折旧。
到期退租，由于没有任何罚金也没有实际上的折旧。所以计提的折旧在退租当年转回。计入营业外收入？大致是这样么?

回答人：chenyiwei
到期退租，使用权资产的账面价值应为零，直接将使用权资产的原值和累计折旧对冲即可，无损益影响。